【裁判字號】    99,抗,62
【裁判日期】    990630
【裁判案由】    拍賣抵押物
【裁判全文】
臺灣臺南地方法院民事裁定                99年度抗字第62號
抗  告  人  乙○○
相  對  人  丙○(台灣)商業銀行股份有限公司
法定代理人  甲○○
上列抗告人因與相對人間聲請拍賣抵押物事件，對於民國99年5
月12日本院99年度司拍字143號裁定提起抗告，本院裁定如下：
    主  文
抗告駁回。
抗告程序費用新台幣壹仟元由抗告人負擔。
    理  由
一、本件抗告意旨略以：抗告人目前房屋貸款均正常履行，相對
    人於簽約當時並無告知系爭不動產擔保之範圍涵括第三人吳
    忠信之信用卡消費款，第三人吳忠信目前就信用卡消費款已
    與相對人進行協商還款事宜，近期將有結果。抗告人目前雙
    目失明，領有重度障礙手冊，已無謀生能力，如系爭不動產
    遭拍賣，生活將有極大影響，為此請求廢棄原裁定等語。
二、按扺押權人，於債權已屆清償期，而未受清償者，得聲請法
    院拍賣抵押物，就其賣得價金而受清償，民法第873條第1項
    定有明文。是抵押權人依此項規定聲請拍賣抵押物係屬非訟
    事件，法院所為准駁之裁定，無確定實體法上法律關係存否
    之性質，於債權及抵押權之存否無既判力，故祇須其抵押權
    已經依法登記，且債權已屆清償期而未受清償，法院即應為
    准許拍賣抵押物之裁定，至對於此項法律關係有爭執之人，
    為求保護其權利，不妨提起訴訟，以求解決，不得僅依抗告
    程序聲明其爭執，並據為廢棄拍賣抵押物裁定之理由（最高
    法院51年10月8日民刑庭總會決議(三)參照）。
三、經查，本件相對人主張第三人吳忠信於民國92年4月1日邀同
    抗告人為連帶保證人向相對人借用新台幣（下同）1,495,
    000元，借款期間13年，約定按期平均攤還本息；另第三人
    吳忠信於92年10月15日向相對人申辦萬事達信用卡，簽帳消
    費175,378元，並約定如未按期攤還本息時，借款人即喪
    失期限之利益，應立即全部償還，並以抗告人所有如原裁定
    主文所示之不動產設定抵押權為擔保，經登記在案。詎第三
    人吳忠信未依約繳納簽帳消費款，經聲請本院強制執行後，
    尚欠本金808,045元175,378元及利息、違約金，為此聲
    請拍賣抵押物，以資受償，已據提出抵押權設定契約書影本
    、他項權利證明書影本、抵押權設定契約書其他約定事項影
    本、房屋抵押借款暨擔保透支/自由年貸貸款約定書影本、
    本院債權憑證影本、土地及建物登記謄本各1份等為證，依
    相對人提出之上開證據為形式上之審查，相對人主張系爭抵
    押權已依法登記，且債權已屆清償期而未受清償乙情，足堪
    認定。抗告意旨以前揭情詞指摘原裁定不當，依首開說明，
    自應就其爭執之實體事項，另行起訴，以求解決。又系爭抵
    押權設定契約書其他約定事項第1條約定：擔保物提供人（
    即抗告人）所提供本抵押物（即系爭不動產）之擔保範圍，
    包括債務人（即第三人吳忠信）對抵押權人（即相對人）現
    在及將來所負之借款、票據、保證、透支、信用卡消費款、
    債務承擔、不當得利、損害賠償等及其他因與抵押權人往來
    所生之一切債務，抗告人辯稱：相對人於簽約當時並未告知
    系爭不動產擔保之範圍涵括第三人吳忠信之信用卡消費款云
    云，不足採信。綜上，原審准許相對人拍賣抵押物之聲請，
    並無違誤，抗告人提起本件抗告，為無理由，應予駁回。又
    本件抗告費用確定為1,000元，依非訟事件法第24條第1項規
    定，應由抗告人負擔。
四、據上論結，本件抗告為無理由，依非訟事件法第46條、第21
    條第2項、第24條第1項，民事訴訟法第495條之1第1項、第4
    49條第1項、第78條，裁定如主文。
中    華    民    國    99    年    6     月    30    日
                  民事第三庭    法  官  蘇正賢
以上正本證明與原本無異。
不得抗告。
中    華    民    國    99    年    6     月    30    日
                                書記官  陳美萍

司法院資訊處製作；財團法人民間司法改革基金會備份。
